# 关于长期股权投资调整的问题

提问人：wx_5dc3bc5d30f5 时间：2019-11-07 06:30:17
请问老师，被投资单位接受股东捐赠，实质为资本性投入计入了资本公积-股本溢价，为什么投资单位是计入资本公积-其他资本公积呢？
另外，合并报表将被合并方的资产负债调到公允，为什么与账面价值的差额计入资本公积呢而不计入其他综合收益，不属于利得嘛？

回答人：chenyiwei
股东对其被投资单位捐赠，股东方应计入长期股权投资成本，不应借记股东自身的资本公积。
合并报表将被合并方的资产负债调到公允，与账面价值的差额计入资本公积，这只是一个过渡性科目，其实放哪里都可以的，因为最终会与购买方的长期股权投资成本相抵销，不会在合并报表层面体现购买日的权益增加。